臺灣臺北地方法院小額民事判決
111年度北小字第2733號
原      告    臺灣銀行股份有限公司

法定代理人    許志文
訴訟代理人    馬子珺
被      告    邱美蓮

兼訴訟代理人  劉宏裕
上列當事人間請求給付簽帳卡消費款事件，本院於民國一百一十
一年七月十三日言詞辯論終結，判決如下︰
    主    文
被告劉宏裕、邱美蓮應於繼承被繼承人劉貞忠之遺產範圍內連帶
給付原告新臺幣壹萬玖仟貳佰伍拾貳元，及自民國一百一十一年
三月九日起至清償日止，按年息百分之十一點○六六計算之利息
，暨至民國一百一十一年三月八日止之利息新臺幣捌佰陸拾肆元
及違約金新臺幣參佰元。
訴訟費用新臺幣壹仟元由被告劉宏裕、邱美蓮於繼承被繼承人劉
貞忠之遺產範圍內連帶負擔。
本判決得假執行。但被告如以新臺幣壹萬玖仟貳佰伍拾貳元為原
告供擔保後，得免為假執行。
    事    實
甲、原告方面：
一、聲明：如主文第一項所示。
二、陳述略稱：
  ㈠緣持卡人即被繼承人劉貞忠於民國九十四年二月十四日向原
    告申請「臺灣銀行富多卡」，經原告審核其信用狀況後，於
    九十四年二月十四日核發額度新臺幣（下同）二萬元之富多
    卡（卡號：0000000000000000），依約採循環信用方式繳納
    最低應繳金額，並按年息百分之十一點○六六之循環信用利
    率計算之該筆帳款結清之日止之循環信用利息。
　㈡詎被繼承人劉貞忠於一百一十年十一月十四日死亡，截至一
    百一十一年三月八日止，尚積欠原告一萬九千二百五十二元
    ，及自一百一十一年三月九日起至清償日止，按年息百分之
    十一點○六六計算之利息，暨至一百一十一年三月八日止之
    利息八百六十四元及違約金三百元未為清償，被繼承人劉貞
    忠之繼承人為父親即被告劉宏裕、母親即被告邱美蓮，爰依
    消費借貸及繼承法律關係提起本件訴訟。
　㈢關於本院一一一年度司繼字第二八七號裁定，原告有向家事
    法庭陳報，也有向被告二人陳報債權，但被告均沒有收，寄
    去被退回來。本件原告要對原告的債權取得執行名義，被告
    雖稱要和解，但連本金都要求減少，原告沒有辦法接受。
三、證據：提出多富卡申請書影本一件、國際信用卡帳戶停用明
    細表一件、帳務資料一件、全體繼承人名冊影本一件、本院
    公示催告公告一件、信用卡約定條款影本一件、被繼承人戶
    籍謄本一件及被告戶籍謄本二件為證。
乙、被告方面：
一、聲明：原告之訴駁回。
二、陳述略稱：本件公示催告要到今年年底，債權人還有誰不知
    道，要等公示催告的十個月。被告平常白天沒有人在家，原
    告寄件掛號單被告看到後，到郵局已經被退回。本件債務因
    公示催告時間還沒到，故被告沒辦法處理，不否認原告債權
    ，但應該要照本院一一一年度司繼字第二八七號裁定來處理
    ，可是原告不跟被告談。
三、證據：提出本院一一一年度司繼字第二八七號民事裁定影本
    一件為證。
    理    由
一、按「遺產繼承人，除配偶外，依左列順序定之：一、直系血
     親卑親屬，二、父母，三、兄弟姐妹，四、祖父母。」、
    「繼承人自繼承開始時，除本法另有規定外，承受被繼承人
    財產上之一切權利、義務。但權利、義務專屬於被繼承人本
    身者，不在此限。繼承人對於被繼承人之債務，以因繼承所
    得遺產為限，負清償責任。」，民法第一千一百三十八條、
    民法第一千一百四十八條分別定有明文。又繼承人於知悉其
    得繼承之時起三個月內開具遺產清冊陳報法院；繼承人依前
    二條規定陳報法院時，法院應依公示催告程序公告，命被繼
    承人之債權人於一定期限內報明其債權。前項一定期限，不
    得在三個月以下；被繼承人之債權人，不於第一千一百五十
    七條所定之一定期限內報明其債權，而又為繼承人所不知者
    ，僅得就賸餘遺產，行使其權利，民法第一千一百五十六條
    第一項、第一千一百五十七條、第一千一百六十二條分別定
    有明文。 
二、經查：㈠原告主張之事實，已據其提出多富卡申請書影本一
    件、國際信用卡帳戶停用明細表一件、帳務資料一件、全體
    繼承人名冊影本一件、本院公示催告公告一件、信用卡約定
    條款影本一件、被繼承人戶籍謄本一件及被告戶籍謄本二件
    為證，經核對相關證物原本無訛，被告到庭陳稱不否認原告
    債權，且於公示催告期間內已知悉原告主張之債權，堪認原
    告主張為真實；㈡被告雖到庭辯稱應該要照本院一一一年度
    司繼字第二八七號裁定於公示催告一百一十一年年底期滿再
    處理云云，惟原告取得執行名義後能否對遺產取償、其債權
    實際能否受償之後續強制執行問題，無礙於原告請求被告於
    繼承被繼承人劉貞忠之遺產範圍內，對原告負連帶清償責任
    之權利，被告此部分抗辯，容有誤會，自非可採；㈢基上，
    原告請求被告劉宏裕、邱美蓮應於繼承被繼承人劉貞忠之遺
    產範圍內連帶負清償責任，於法有據。
三、從而，原告本於消費借貸及繼承法律關係，請求被告劉宏裕
    、邱美蓮於繼承被繼承人劉貞忠之遺產範圍內連帶給付原告
    一萬九千二百五十二元，及自一百一十一年三月九日起至清
    償日止，按年息百分之十一點○六六計算之利息，暨至一百
    一十一年三月八日止之利息八百六十四元及違約金三百元，
    為有理由，應予准許。
四、本件係小額程序所為被告敗訴之判決，依民事訴訟法第四百
    三十六條之二十規定，應依職權宣告假執行。並依同法第三
    百九十二條第二項規定，依職權宣告被告預供擔保後，得免
    為假執行。
五、本件訴訟費用額，依後附計算書確定如主文所示金額。
六、本件事證已臻明確，兩造其餘攻擊防禦方法，於本判決結果
    不生影響，爰不一一論述，併此敘明。
七、據上論結，原告之訴為有理由，並依民事訴訟法第八十五條
    第二項，判決如主文。
中　　華　　民　　國　　111 　年　　8 　　月　　11　　日
　　　　　　　　　　          臺北簡易庭   
　　　　　　　　　　          法      官  文衍正
以上正本係照原本作成。
如對本判決不服，須於判決送達後二十日內向本庭（臺北市○○○
路○段○○○○○巷○號）提出上訴狀。（須按他造當事人之人數附繕
本）。如委任律師提起上訴者，應一併繳納上訴審裁判費。
中　　華　　民　　國　　111 　年　　8 　　月　　11　　日
  　　　　　　　　　　　　　　書  記  官  高秋芬
訴訟費用計算書：
項        目             金  額（新臺幣）        備  註
第一審裁判費　　           1,000元
合　　　　計　　     　    1,000元 

附錄：
一、民事訴訟法第四百三十六條之二十四第二項：
    對於小額程序之第一審裁判上訴或抗告，非以其違背法令為
    理由，不得為之。
二、民事訴訟法第四百三十六條之二十五：
    上訴狀內應記載上訴理由，表明下列各款事項：
    (一)原判決所違背之法令及其具體內容。
    (二)依訴訟資料可認為原判決有違背法令之具體事實。